【裁判字號】    98,簡上,18
【裁判日期】    980731
【裁判案由】    竊盜
【裁判全文】
臺灣士林地方法院刑事判決              98年度簡上字第18號
公  訴  人  臺灣士林地方法院檢察署檢察官
上  訴  人
即  被  告  甲○○
上列上訴人因竊盜案件，不服本院刑事庭中華民國97年12月22日
97年度士簡字第1900號第一審刑事簡易判決（檢察官聲請簡易判
決處刑書案號：97年度偵字第14003 號），提起上訴，本院管轄
之第二審合議庭判決如下：
    主  文
上訴駁回。
    事實及理由
一、本案經本院合議庭審理結果，認第一審判決以上訴人即被告
    甲○○所為，係犯刑法第320 條第1 項之竊盜罪，為累犯，
    判處有期徒刑4 月，並諭知易科罰金之折算標準，其認事、
    用法均無違誤，量刑亦屬妥適，應予維持，並引用第一審刑
    事簡易判決書及檢察官聲請簡易判決處刑書記載之事實、證
    據及理由（如附件）。
二、被告甲○○上訴意旨略以：伊是從事資源回收，因案發地點
    很偏僻，伊看到地上有2 袋用垃圾袋裝起來的螺栓、螺帽，
    看起來就像是壞的東西，伊以為是垃圾，才會搬上車載走，
    那些東西沒有什麼價值，原審量刑過重，應予撤銷云云。
三、證據能力部分：
  (一)按被告以外之人於審判外之陳述，雖不符刑事訴訟法第159
    條之1 至第159 條之4 規定，而經當事人於審判程序同意作
    為證據，法院審酌該言詞陳述或書面陳述作成時之情況，認
    為適當者，亦得為證據，同法第159 條之5 第1項 定有明文
    。查本件證人乙○○於警詢時所為之陳述，屬被告以外之人
    於審判外之陳述，雖無刑事訴訟法第159 條之1 至第159 條
    之4 所定得為證據之情形，然經被告同意以之作為證據，本
    院審酌該陳述作成時之情況，認為適當，此部分得為證據。
  (二)本件雙方所提出經本院加以審酌之下列相關書面供述證據，
    業經檢察官及被告於準備程序均不爭執其證據能力並同意作
    為證據，且於言詞辯論終結前未聲明異議，本院審酌該等書
    面陳述作成之情況，核無違法取證或其他瑕疵，且與待證事
    實具有關聯性，認為以之作為證據為適當，依刑事訴訟法第
    159 條之5 規定，亦得採為證據。
四、訊據被告固坦承於前揭時地拿取2 袋螺栓、螺帽、墊片等物
    ，惟矢口否認有何竊盜犯行，於警詢、偵訊中辯稱：伊不知
    道案發地點為鐵路管制區，因伊就住在附近，就於97年10月
    19日上午10時30分許到案發地點看風景，該地點鐵路旁有一
    個很大的鐵門，鐵門邊好像有張貼一張紅色底白色中文文字
    標示「非工作人員禁止進入」之公告，但又好像沒有張貼這
    張公告，當天那個鐵門有打開一個小縫，伊就從小縫進去，
    然後在門邊發現鐵軌旁有2 包廢棄螺栓、螺帽、墊片，伊就
    把該2 包合計約57公斤之廢棄物搬到伊的機車上，準備離去
    時經警查獲，伊不知道那2 包物品是交通部鐵路局的財產等
    語（見偵卷第10、11、35頁），於本院準備程序及審理中陳
    稱：伊是做資源回收，案發地點很偏僻，伊在案發地點附近
    已住了3 、40年，住處離案發地點騎機車約3 、4 分鐘，每
    天都會經過案發地點，之前也有在案發地點撿過人家不要遺
    留下來的壞螺絲，當時那2 袋壞的螺栓等物品是用垃圾袋裝
    起來放在鐵道旁邊，但目前該鐵道都已沒有火車經過，已成
    廢墟，伊也看不清楚現場有禁止進入的告示牌，那邊的門也
    沒有關，且伊看到那2 袋東西好像已放在那邊1 個多禮拜，
    現場又已沒有鐵軌，也無火車經過或人員管理，週遭很凌亂
    ，有一些打破的塑膠管、寶特瓶、水泥磚等雜物，伊就進去
    看，發現那2 個袋子的袋口沒有封起來，裡面都是舊螺絲，
    沒什麼價值，以為是廢棄物，伊才會把那2 袋東西放在機車
    上準備載走，後來就被警察查獲，伊不知道現場是管制區○
    ○○○道這樣是犯罪，但伊沒有確認過那些是否確為垃圾，
    也沒有人跟伊說可以讓伊載走，伊在現場也沒有看到其他用
    類似袋子裝起來的東西等語（見本院97年度審簡上字第35號
    卷第29頁、本院98年度簡上字第18號卷第21、22、62、64、
    65、66頁）。經查：
  (一)綜觀被告上開所言，其於現場既有見到樹立告示牌，且設有
    鐵門，衡情實無不注意告示牌上標示之理，而依卷附現場照
    片顯示（見偵卷第25、26頁），該告示牌明確載明「本平交
    道為施工專用平交道，非施工人員、機具、車輛禁止進入」
    ，被告既居住在案發地點附近達數十年，且每日均會經過案
    發地點，其對該處屬鐵路管制區乙事，自難諉為不知，況其
    自承現場雖有凌亂情形，惟除該2 袋螺栓物品特地以袋子收
    集裝盛外，其餘物品均散落地面，並無以類似袋子裝盛情事
    ，參以警方查獲之該2 袋螺栓、螺帽物品雖有老舊情形，惟
    外形大體完整，並無明顯斷裂折彎情形，有現場照片在卷可
    稽（見偵卷第28頁），若謂被告仍不知悉該2 袋物品係經人
    為特地收集擬作他用，並非隨處棄置之無價值物，實與常情
    有違，難認其辯解可採。
  (二)又證人即案發地點所屬台鐵電力段七堵分駐所轄區主任乙○
    ○於警詢及本院審理中則證稱：本案查獲地點即臺北縣汐止
    市○○○路○ 段25號舊鐵道之鐵路因進行鐵路地下化，地面
    上之沿線鐵路器材均在拆除中，但鐵路局在沿線鐵路均有張
    貼「非工作人員禁止進入」之公告；警方查獲之2 袋強化螺
    栓、螺帽、墊片合計約57公斤，是用大型塑膠編織成的米袋
    而非一般垃圾袋裝盛，均為交通部鐵路局之財產，供鐵路電
    氣化門型架固定專用，是拆除鐵路後留下的物品，鐵路局如
    果要採購新品要5 千元，如果廢鐵回收市價1 公斤約10元，
    共570 元，這些拆除後之舊料應該要交回鐵路局，由伊及其
    他同仁組成委員會審核是否堪用，若仍堪用就繼續使用，若
    已不堪用即報廢，伊當天初步看那些螺栓等物仍有部分堪用
    等語（見偵卷第7 頁、本院98年度簡上字第18號卷第58至61
    頁），顯見該2 袋螺栓等物品雖屬鐵路拆除後之舊料，惟仍
    需待相關單位審核是否堪用，且係使用與一般塑膠薄料垃圾
    袋材質迥異之編織米袋裝盛，客觀上自無使人誤認屬廢棄物
    之情事，益不足為有利被告之認定。
  (三)從而，被告所辯洵屬事後圖卸之詞，不足採信，本件事證明
    確，其犯行堪予認定，原審據以論罪科刑，自無違誤。
五、被告雖另質以原審量刑過重云云，惟按量刑輕重，係屬事實
    審法院得依職權自由裁量之事項，苟已斟酌刑法第57條各款
    所列情狀而未逾越法定刑度，不得遽指為違法（最高法院72
    年度台上字第6696號、75年度台上字第7033號判例參照）；
    且在同一犯罪事實與情節，如別無其他加重或減輕之原因，
    下級審量定之刑，亦無過重或失輕之不當情形，則上級審法
    院對下級審法院之職權行使，原則上應予尊重（最高法院85
    年度臺上字第2446號裁判參照）。本件上訴人即被告確涉犯
    刑法第320 條第1 項之竊盜罪，業如前述，而該罪之法定本
    刑為5 年以下有期徒刑、拘役或500 元以下罰金，原審依具
    體個案，並審酌被告前已因違反商標法案件經臺灣臺北地方
    法院判處有期徒刑3 月，減為有期徒刑1 月又15日確定，於
    本案構成累犯等情狀，量處被告有期徒刑4 月，如易科罰金
    ，以1 千元折算一日，認事用法並無違誤，量刑亦未逾越法
    定刑之範圍，依前揭最高法院判例及裁判要旨，尚難認原審
    判決有何違法情事，而上訴人又迄未與告訴人達成和解，其
    上訴意旨指摘原判決量刑過重，自屬無據。
六、綜上，本件上訴核無理由，應予駁回。
據上論斷，應依刑事訴訟法第455 條之1 第1 項、第3 項、第36
8 條、第373 條，判決如主文。
本案經檢察官蔡元仕到庭執行職務。
中    華    民    國    98    年    7     月    31    日
                  刑事第四庭審判長法  官  林秀鳳
                                  法  官  吳維雅
                                  法  官  黃珮茹
以上正本證明與原本無異。
本件不得上訴。
                                  書記官  張馨尹
中    華    民    國    98    年    7     月    31    日


司法院資訊處製作；財團法人民間司法改革基金會備份。
